【裁判字號】    97,台非,583
【裁判日期】    971218
【裁判案由】    違反槍砲彈藥刀械管制條例
【裁判全文】
最高法院刑事判決              九十七年度台非字第五八三號
上  訴  人  最高法院檢察署檢察總長
被      告  甲○○
上列上訴人因被告違反槍砲彈藥刀械管制條例案件，對於台灣桃
園地方法院中華民國九十七年五月三十日第一審確定簡易判決（
九十七年度桃簡字第一四七三號；聲請簡易判決處刑案號：台灣
桃園地方法院檢察署九十六年度偵字第一八三一三號），認為違
法，提起非常上訴，本院判決如下：
    主  文
原判決撤銷。
本件免訴。
    理  由
非常上訴理由稱：「一、按判決不適用法則或適用不當者，為違
背法令，刑事訴訟法第三百七十八條定有明文。復按同一案件，
曾經判決確定者，應諭知免訴之判決，刑事訴訟法第三百零二條
第一款亦定有明文。二、查被告甲○○於民國九十五年上半年某
日，在桃園縣桃園市○○路某處拾獲具殺傷力之口徑０．三八吋
制式子彈四顆後而無故持有之。嗣於九十六年七月十九日晚間九
時三十分許，為警在桃園市○○街○段九十三號九樓之三查獲等
情。業經台灣桃園地方法院於九十六年十一月二十八日以九十六
年度簡字第二五九號判決有期徒刑四月，併科罰金新台幣（下同
）六萬元，有期徒刑如易科罰金，罰金如易服勞役，均以二仟元
折算一日，並於九十七年一月三日確定，於九十七年四月八日以
九十七年度執字第二三四六號執行完畢；詎本件判決（即台灣桃
園地方法院九十七年度桃簡字第一四七三號）仍就上開同一犯行
於九十七年五月三十日，判處同一被告有期徒刑三月，併科罰金
一萬元，有期徒刑如易科罰金，罰金如易服勞役，均以一仟元折
算一日，並於九十七年七月三日確定，均有被告之刑案查註紀錄
表、各該簡易判決附卷可稽。揆諸前開說明，本件判決容有適用
法則不當之違法。三、案經確定，且不利於被告，爰依刑事訴訟
法第四百四十一條、第四百四十三條提起非常上訴，以資糾正。
」等語。
本院按：案件曾經判決確定者，應諭知免訴之判決，刑事訴訟法
第三百零二條第一款定有明文。查被告甲○○於民國九十五年上
半年某日，在桃園縣桃園市○○路某處拾獲具殺傷力之口徑０．
三八吋制式子彈四顆後而無故持有之，嗣於九十六年七月十九日
晚間九時三十分許，為警在同市○○街○段九十三號九樓之三查
獲。上開犯行，嗣經台灣桃園地方法院（下稱桃園地院）於九十
六年十一月二十八日判決處有期徒刑四月，併科罰金新台幣（下
同）六萬元，有期徒刑如易科罰金、罰金如易服勞役，均以二千
元折算一日確定（九十六年度簡字第二五九號），業於九十七年
四月八日執行完畢（九十七年度執字第二三四六號），有該案相
關卷證可稽。乃台灣桃園地方法院檢察署檢察官，仍就被告同一
犯罪事實聲請簡易判決處刑（九十六年度偵字第一八三一三號）
，原法院未察，對業已判決確定之同一案件，未依法為免訴之判
決，竟於九十七年五月三十日仍為科刑之實體判決，自屬判決違
背法令。非常上訴意旨執以指摘，洵有理由，應由本院將原判決
撤銷，另行諭知免訴，以資救濟。
據上論結，應依刑事訴訟法第四百四十七條第一項第一款、第三
百零二條第一款，判決如主文。
中    華    民    國  九十七  年   十二   月   十八   日
                      最高法院刑事第十一庭
                          審判長法官  花  滿  堂
                                法官  黃  正  興
                                法官  陳  東  誥
                                法官  林  錦  芳
                                法官  洪  昌  宏
      本件正本證明與原本無異
                                      書  記  官
中    華    民    國  九十七  年   十二   月  二十五  日
                                                      v


司法院資訊處製作；財團法人民間司法改革基金會備份。
